【裁判字號】    92,裁,555
【裁判日期】    920508
【裁判案由】    徵收補償
【裁判全文】
最  高  行  政  法  院  裁  定                    九十二年度裁字第五五五號
    上  訴  人  乙○○○
    被 上訴 人  臺中縣沙鹿鎮公所
    代  表  人  甲○○
右當事人間因徵收補償事件，上訴人不服中華民國九十一年一月三十日臺中高等行政
法院九十年度訴字第一四一三號判決，提起上訴，本院裁定如左：
    主  文
上訴駁回。
上訴審訴訟費用由上訴人負擔。
    理  由
按對於高等行政法院判決上訴，非以其違背法令為理由，不得為之，行政訴訟法第二
百四十二條定有明文。是當事人依行政訴訟法第二百四十三條第一項規定，以高等行
政法院判決有不適用法規或適用法規不當為上訴最高行政法院之理由時，其上訴狀或
理由書應有具體之指摘，並揭示該法規之條項或其內容。若依成文法以外之法則，應
揭示該法則之意旨。倘為司法院解釋、或本院之判例，則應揭示該判解之字號或其內
容。上訴狀或理由書如未依此項方法表明者，即難認為已對高等行政法院判決之違背
法令有具體之指摘，其上訴自難認為合法。本件上訴人對於臺中高等行政法院九十年
度訴字第一四一三號判決提起上訴，雖以：本件被上訴人民國八十年間所列冊徵收之
地上建物其範圍係指沙鹿鎮○○段竹林小段一六七之三地號，而糸爭同段一六七地號
土地當時則不在其中，基地既未為徵收，何獨就其上之建物亦可因他案而一併徵收？
臺灣臺中地方法院八十三年度國字第七號判決，容未注意土地法所定地上改良物之徵
收，務須以其基地之徵收為要件之明文規定，竟仍將系爭土地上之地上物強認為合法
徵收者，其認事用法，顯屬違誤。況且，前開臺灣臺中地方法院判決，其鑑測該建物
之結果，並無部分在同段一六七之三地號土地之情事，僅謂同段一六七地號土地亦有
此建物，但仍誤為合法化，所認既與事實不符，更已違反土地法上開規定，當非可逕
行適用，從而被上訴人函復上訴人意旨，即非妥適。上訴人主張系爭一六七地號土地
，並非八十年間所列冊徵收之土地，其既未徵收，一併徵收其地上物（即沙鹿鎮○○
路二七二號建物），不無違法，原審法院雖稱系爭土地上之房屋僅四三．八六坪，（
中棲路二七二號建物面積為一一二．五坪）占全部面積○．三九，核符土地法第二百
十五條第一項前段及第二百四十五條規定，然查該法規規定因土地一部分之徵收而其
改良物須全部遷移者，該改良物所有權人得請求全部之遷移費，訴外人陳麗玲並非系
爭建物全部所有權人，自無權主張全部拆除，況查上訴人所有部分占全部百分三十九
，尚可分割使用，被上訴人不察，逕行同意全部拆除，即有違法。本件原審法院就此
部分未予準備程序中實施調查，亦有違失云云，為其論據。經查，上訴人上開上訴理
由與原審主張相同，無非指摘原審判決認定上訴人主張沙鹿鎮○○段竹林小段一六七
地號暨地上物補償費請求權不存在之事實認定與證據取捨；惟就原審判決以上訴人起
訴為無理由，駁回上訴人之起訴，究有何違背法令，未能為具體說明。從而上訴人指
摘原審判決違背法令，核無足採，揆諸首揭說明，其上訴難謂合法，應予駁回。
據上論結，本件上訴為不合法，爰依行政訴訟法第二百四十九條第一項前段、第一百
零四條、民事訴訟法第九十五條、第七十八條，裁定如主文。
中    華    民    國    九十二      年      五        月      八        日
                    最 高 行 政 法 院  第 四 庭
                                審 判 長 法  官      廖  政  雄
                                         法  官      趙  永  康
                                         法  官      林  清  祥
                                         法  官      鍾  耀  光
                                         法  官      姜  仁  脩
右  正  本  證  明  與  原  本  無  異
                                         法院書記官  莊  俊  亨
中    華    民    國    九十二      年      五        月      八        日


司法院資訊處製作；財團法人民間司法改革基金會備份。
